臺灣新北地方法院刑事判決
111年度審訴字第1260號
公  訴  人  臺灣新北地方檢察署檢察官
被      告  楊家治



上列被告因違反毒品危害防制條例案件，經檢察官提起公訴（11
1年度毒偵字第3744號、第3919號、第4311號），被告於準備程
序中對被訴事實為有罪之陳述，本院合議庭裁定由受命法官獨任
行簡式審判程序，並判決如下：
    主  文
楊家治犯如附表「罪名及宣告刑」欄所示之罪，各處如附表「罪
名及宣告刑」欄所示之刑，並分別諭知如附表「沒收（銷燬）」
欄所示之沒收、沒收銷燬。應執行有期徒刑壹年肆月，如易科罰
金，以新臺幣壹仟元折算壹日。
    事  實
一、楊家治前因施用毒品案件，經本院以110年度毒聲字第722號
    裁定送觀察、勒戒後，認無繼續施用毒品之傾向，於民國11
    1年3月22日釋放出所，並由臺灣新北地方檢察署檢察官以11
    0年度毒偵字第7945號、第7946號、111年度毒偵字第387號
    、第684號、第777號、111年度毒偵緝字第500號為不起訴處
    分確定。詎仍未戒除毒癮，復基於施用第一級、第二級毒品
    之犯意，分別為下列犯行：
  ㈠於111年6月8日凌晨1至2時許，在新北市○○區○○路000巷0號0
    樓住處內，以將甲基安非他命置入玻璃球吸食器內以火燒烤
    產生煙霧後吸食之方式，施用第二級毒品甲基安非他命1次
    。嗣於翌（9）日1時20分許，在新北市三重區仁義街與仁興
    街39巷口，因形跡可疑為警盤查，楊家治在有偵查犯罪職權
    之警員發覺其犯罪前，主動交出其持有供施用毒品所用之玻
    璃球吸食器1個予警方扣案，並坦承上開施用甲基安非他命
    犯行。嗣經警採集其尿液送驗結果，呈安非他命、甲基安非
    他命陽性反應，而查悉上情。
  ㈡於111年6月15日15時許，在上址住處內，以將海洛因摻入香
    菸後點燃吸食煙氣之方式，施用第一級毒品海洛因1次；另
    以將甲基安非他命置入玻璃球吸食器內燒烤後吸食煙霧方式
    ，施用第二級毒品甲基安非他命1次。嗣於翌（16）日1時51
    分許，因另涉竊盜案件為警在新北市樹林區樹新路56號查獲
    ，經警徵得其同意後，於同日3時許，對其停放在新北市○○
    區○○路000號前之車號000-000號普通重型機車執行搜索，當
    場扣得其持有施用剩餘之海洛因1包（淨重0.4335公克）、
    甲基安非他命1包（淨重0.4577公克）、玻璃球吸食器1個。
    嗣經警採集其尿液檢體送驗結果，呈可待因、嗎啡、安非他
    命、甲基安非他命陽性反應，而查悉上情。
  ㈢於111年6月24日23時許，在上址住處內，以將海洛因摻入香
    菸後點燃吸食煙氣之方式，施用第一級毒品海洛因1次；復
    於翌（25）日22時許，在上址住處內，以將甲基安非他命置
    入玻璃球吸食器內燒烤後吸食煙霧方式，施用第二級毒品甲
    基安非他命1次。嗣於同年月26日2時許，在新北市○○區○○○
    路0段0號前，因另案遭通緝為警查獲，經警徵得其同意執行
    搜索，當場扣得海洛因1包（淨重0.1528公克）、甲基安非
    他命1包（淨重0.3077公克）。嗣經警採集其尿液檢體送驗
    結果，呈嗎啡、安非他命、甲基安非他命陽性反應，而查悉
    上情。
二、案經新北市政府警察局三重分局、樹林分局、海山分局報告
    臺灣新北地方檢察署檢察官偵查起訴。
　　理  由
一、按除被告所犯為死刑、無期徒刑、最輕本刑為3年以上有期
    徒刑之罪或高等法院管轄第一審案件者外，於第一次審判期
    日前之準備程序進行中，被告先就被訴事實為有罪之陳述時
    ，審判長得告知被告簡式審判程序之旨，並聽取當事人、代
    理人、辯護人及輔佐人之意見後，裁定進行簡式審判程序，
    刑事訴訟法第273條之1第1項定有明文。經核本件被告所犯
    係死刑、無期徒刑、最輕本刑為3年以上有期徒刑以外之罪
    ，其於準備程序中就被訴之事實為有罪陳述，經法官告知簡
    式審判程序之旨，並聽取公訴人及被告之意見後，本院合議
    庭依刑事訴訟法第273條之1第1項規定，裁定由受命法官獨
    任進行簡式審判程序，合先敘明。
二、上揭犯罪事實，業據被告楊家治於警詢、偵查及本院審理時
    均坦承不諱，復有新北市政府警察局三重分局扣押筆錄、扣
    押物品目錄表、新北市政府警察局受採集尿液檢體人姓名及
    檢體編號對照表、台灣檢驗科技股份有限公司（濫用藥物實
    驗室-台北）111年6月28日出具之濫用藥物檢驗報告（檢體
    編號：C0000000號）、臺北榮民總醫院111年7月19日北榮毒
    鑑字第C0000000號毒品成分鑑定書各1份、扣案玻璃球吸食
    器照片2張（事實欄一、㈠部分，見111年度毒偵字第3744號
    偵查卷【下稱偵一卷】第9頁、第12頁至第14頁、第21頁、
    第44頁、第46頁）；自願受搜索同意書、新北市政府警察局
    樹林分局搜索扣押筆錄、扣押物品目錄表、新北市政府警察
    局受採集尿液檢體人姓名及檢體編號對照表、台灣檢驗科技
    股份有限公司（濫用藥物實驗室-台北）111年7月6日出具之
    濫用藥物檢驗報告（檢體編號：J0000000號)、臺北榮民總
    醫院111年8月11日北榮毒鑑字第C0000000號毒品成分鑑定書
    ㈠、㈡各1份、查獲現場暨扣案物品照片10張（事實欄一、㈡部
    分，見111年度毒偵字第3919號偵查卷【下稱偵二卷】第10
    頁至第13頁、第15頁、第21頁反面至第24頁、第45頁、第47
    頁、第48頁）；自願受搜索同意書、新北市政府警察局海山
    分局搜索扣押筆錄、扣押物品目錄表、尿液檢體採證同意書
    、新北市政府警察局受採集尿液檢體人姓名及檢體編號對照
    表、台灣檢驗科技股份有限公司（濫用藥物實驗室-台北）1
    11年7月13日出具之濫用藥物檢驗報告（檢體編號：B000000
    0號）、臺北榮民總醫院111年7月28日北榮毒鑑字第C000000
    0號毒品成分鑑定書各1份、查獲現場暨扣案物品照片3張（
    事實欄一、㈢部分，見111年度毒偵字第4311號偵查卷第11頁
    至第14頁、第18頁、第20頁、第21頁反面至第22頁、第39頁
    、第41頁）附卷可稽，並有扣案之玻璃球吸食器2個、海洛
    因、甲基安非他命各2包扣案可資佐證，足徵被告前開自白
    與事實相符，堪以採信。又被告前有事實欄所載因施用毒品
    案件經觀察、勒戒執行完畢之情形，有臺灣高等法院被告前
    案紀錄表在卷可參，其再犯本案施用第一、二級毒品犯行（
    共5次），顯皆係在觀察、勒戒執行完畢釋放後3年內再犯，
    自應依法追訴處罰。本案事證明確，被告犯行均堪認定，應
    依法論科。
三、論罪科刑：
  ㈠核被告如事實欄一、㈠所為，係犯毒品危害防制條例第10條第
    2項之施用第二級毒品罪；如事實欄一、㈡、㈢所為，均係犯
    同條例第10條第1項、第2項之施用第一級、第二級毒品罪。
    被告於事實欄一、㈠至㈢所述時、地，施用前持有海洛因、甲
    基安非他命之低度行為，應各為其施用海洛因、甲基安非他
    命之高度行為所吸收，均不另論罪。
　㈡被告所犯上開2次施用第一級毒品、3次施用第二級毒品犯行
    （共5罪），犯意各別，行為互殊，應予分論併罰。
　㈢按刑法第62條所謂「發覺」，固非以有偵查犯罪權之機關或
    人員確知其人犯罪無誤為必要，而於對其發生嫌疑時，即得
    謂為已發覺；但此項對犯人之嫌疑，仍須有確切之根據得為
    合理之可疑者，始足當之，若單純主觀上之懷疑，要不得謂
    已發生嫌疑（最高法院72年台上字第641號判決意旨參照）
    。查被告如事實欄一、㈠所示犯行為警查獲之緣由，係因其
    形跡可疑遭警盤查，旋即主動交出其持有供施用毒品所用之
    玻璃球吸食器予警方扣案，並於警詢時主動坦承有施用甲基
    安非他命之犯行（見偵一卷第7頁），足見被告於事實欄一
    、㈠所示時、地為警查獲時，並無任何證據可合理懷疑被告
    涉有施用毒品犯行，是被告如事實欄一、㈠所示施用第二級
    毒品犯行應合於自首之要件，爰依刑法第62條前段之規定減
    輕其刑。
　㈣爰審酌被告曾因施用毒品犯行經戒毒處遇，詎仍漠視法令禁
    制，再次施用海洛因、甲基安非他命，所為應予非難，惟兼
    衡其施用毒品所生危害，實以自戕身心健康為主，對於他人
    生命、身體、財產等法益，尚無明顯而重大之實害，暨其犯
    罪後坦認犯行之態度，及國中畢業之智識程度、未婚，自陳
    擔任廚師、需扶養父親、經濟狀況勉持之生活情形（見被告
    個人戶籍資料、本院卷第87頁）等一切情狀，分別量處如附
    表「罪名及宣告刑」欄所示之刑，並均諭知易科罰金之折算
    標準，另定其應執行如主文所示之刑及諭知易科罰金之折算
    標準。
四、沒收：　　
　㈠扣案之玻璃球吸食器2個（均業經鑑驗機關以乙醇溶液沖洗，
    且依卷內證據資料尚無從認定該等扣案物內仍存有甲基安非
    他命成分），均為被告所有，分別供其犯事實欄一、㈠、㈡所
    示施用第二級毒品犯行所用之物，業據被告陳明在卷（見偵
    一卷第7頁、偵二卷第7頁反面），自均應依刑法第38條第2
    項之規定宣告沒收。
　㈡扣案之海洛因2包（驗餘淨重0.4316公克、0.1507公克）、甲
    基安非他命2包（驗餘淨重0.4553公克、0.3048公克），分
    別為被告如事實欄一、㈡、㈢所示犯行施用剩餘之第一、二級
    毒品，不問屬於犯人與否，均應依毒品危害防制條例第18條
    第1項前段之規定，沒收銷燬之。另包裝上開第一、二級毒
    品之外包裝袋，因其上殘留之毒品難以析離，且無析離之實
    益與必要，應視同毒品，併予沒收銷燬。
據上論斷，應依刑事訴訟法第273條之1第1項、第299條第1項前
段，判決如主文。
本案經檢察官范孟珊提起公訴，檢察官陳伯青到庭執行職務。
中　　華　　民　　國　　111 　年　　11　　月　　29　　日
                  刑事第二十三庭  法  官  藍海凝
上列正本證明與原本無異。
如不服本判決，應於判決送達後20日內敘明上訴理由，向本院提
出上訴狀 (應附繕本) ，上訴於臺灣高等法院。其未敘述上訴理
由者，應於上訴期間屆滿後20日內向本院補提理由書「切勿逕送
上級法院」。
                                  書記官  彭姿靜
中　　華　　民　　國　　111 　年　　12　　月　　1 　　日
附錄本案論罪科刑法條全文：
毒品危害防制條例第10條
施用第一級毒品者，處6月以上5年以下有期徒刑。
施用第二級毒品者，處3年以下有期徒刑。
附表：
編號 犯罪事實 罪名及宣告刑 沒收（銷燬） 1 事實欄一、㈠部分  楊家治施用第二級毒品，處有期徒刑貳月，如易科罰金，以新臺幣壹仟元折算壹日。 扣案之玻璃球吸食器壹個沒收。 2 事實欄一、㈡部分  楊家治施用第一級毒品，處有期徒刑陸月，如易科罰金，以新臺幣壹仟元折算壹日；又施用第二級毒品，處有期徒刑參月，如易科罰金，以新臺幣壹仟元折算壹日。 扣案之第一級毒品海洛因壹包（驗餘淨重零點肆參壹陸公克）及其外包裝袋壹個、第二級毒品甲基安非他命壹包（驗餘淨重零點肆伍伍參公克）及其外包裝袋壹個均沒收銷燬之；扣案之玻璃球吸食器壹個沒收。 3 事實欄一、㈢部分  楊家治施用第一級毒品，處有期徒刑陸月，如易科罰金，以新臺幣壹仟元折算壹日；又施用第二級毒品，處有期徒刑參月，如易科罰金，以新臺幣壹仟元折算壹日。 扣案之第一級毒品海洛因壹包（驗餘淨重零點壹伍零柒公克）及其外包裝袋壹個、第二級毒品甲基安非他命壹包（驗餘淨重零點參零肆捌公克）及其外包裝袋壹個均沒收銷燬之。